# 商誉确认

提问人：dotaauditor 时间：2020-08-13 14:49:00
背景：基准日 2018 年 6 月 30 日，甲公司账面净资产为 1000 万元（均为实收资本），A、B各持股50%，经评估后，资产基础法评估净资产公允价值为 1200 万元，收益法评估净资产公允价值为 1600 万元，评估结论采用收益法评估价值，增值率为60%。
2018 年 12 月 31 日，A、B、C对甲公司重组签署三方协议，由A将其所持甲45%股权转让给C，以收益法增值率60%为基础，转让对价为 800 （ 1000 50%160%）万元；同时C公司向甲单方增资 600 万元，增资后A持有甲68.75%股权，B持有31.25%股权，同时约定自基准日至甲公司完成增资并办理完工商变更为止，期间损益由B享有。A、B、C无关联关系。
2019 年 1 月 31 日，C公司支付对价与增资款，并派驻董事完成工商变更，C拥有对甲公司控制权。购买日，甲公司账面净资产为 1500 万元（1000-基准日至购买日累计亏损 100 万元+C增资 600 万元）。
请教陈版主，上述背景下，
1 、C公司先购买股权后增资，购买日净资产公允价值确认为 2100 万元是否合理（收益法评估值1600-期间亏损100+C增资额 600 ）？
2 、C公司购买日商誉应当如何确认？如以收益法评估值为基础确认公允价值，合并层面评估增值部分无法调整相应资产公允价值，能否简化处理以支付对价 1400 万元（800+600）与账面净资产份额1031.25万元（1500*68.75%）
的差额确认商誉？

回答人：chenyiwei
收益法评估值中包含商誉价值，并不仅仅是可辨认净资产的公允价值，因此不能以收益法评估值为基础分摊合并成本，测算可辨认净资产公允价值。应以购买日为基准日，另外进行以“购买对价分摊”（PPA）为目的的评估；也可以以基准日资产基础法评估值为基础持续计算到购买日，但要关注是否已经合理识别和确认被收购方符合“可辨认性标准”的无形资产。